臺灣橋頭地方法院刑事判決
111年度審原交易字第21號
                                 111年度審原交易字第31號
公  訴  人  臺灣橋頭地方檢察署檢察官
被      告  尤柴勝忠




指定辯護人  本院公設辯護人李佩娟  
上列被告因公共危險案件，經檢察官分別提起公訴（111年度偵
字第10303號、111年度偵字第14822號），被告於準備程序中就
被訴犯罪事實為有罪之陳述，經本院告知簡式審判程序之旨，並
聽取被告、辯護人及公訴人之意見後，本院裁定進行簡式審判程
序，合併判決如下：
    主  文
乙○○○犯不能安全駕駛動力交通工具罪，共貳罪，均累犯，各處
有期徒刑捌月。應執行有期徒刑壹年貳月。
    事  實
一、乙○○○於民國111年6月30日18時許，在高雄市○○區○○巷000弄0
    0○0號住處飲用啤酒後，其呼氣酒精濃度達每公升0.25毫克以
    上之不能安全駕駛動力交通工具之程度，仍基於不能安全駕駛動
    力交通工具之犯意，於同日18時30分許，駕駛車牌號碼000-0
    000號自用小客車上路。嗣於同日18時40分許，行經高雄市楠梓
    區海專路與德民路口時，因未繫安全帶為警攔查，而於同日
    18時47分許，以酒精測試器檢測酒精濃度，測得其呼氣所含
    酒精濃度達每公升0.52毫克。
二、乙○○○於111年8月31日17時許，在高雄市鳳山區建國路某卡拉OK
    店飲用啤酒後，其呼氣酒精濃度達每公升0.25毫克以上之不能
    安全駕駛動力交通工具之程度，仍基於不能安全駕駛動力交通工
    具之犯意，於同日22時25分許前之該日晚間某時，駕駛車牌
    號碼000-0000號自用小客車上路。嗣於同日22時25分許，行經
    高雄市○○區○○○街000號前時，因違規停車為警盤查，並於同
    日22時48分許測得其呼氣酒精濃度達每公升0.56毫克。
三、案經高雄市政府警察局楠梓、仁武分局報告臺灣橋頭地方檢
    察署檢察官偵查起訴。
    理  由
壹、程序部分：
    被告乙○○○所犯非為死刑、無期徒刑、最輕本刑為3年以上有
    期徒刑之罪或高等法院管轄之第一審案件，而於準備程序進
    行中，被告先就被訴事實為有罪之陳述，經告知簡式審判程
    序之旨，並聽取當事人、辯護人之意見後，本院裁定進行簡
    式審判程序，是本案之證據調查，依刑事訴訟法第273條之2
    規定，不受同法第159條第1項、第161條之2、第161條之3、
    第163條之1及第164條至第170條規定之限制，先行說明。
貳、實體部分：   
一、認定犯罪事實所憑之證據及理由：   
    上開犯罪事實，業據被告乙○○○於警詢、偵查及本院審理時
    均自白認罪（見警卷第7頁至第10頁；偵一卷第11頁至第14
    頁、第51頁至第53頁；偵二卷第9頁至第10頁；交易卷第40
    頁、第50頁；本院卷一第71頁、第77頁、第80頁），此外並
    有高雄市政府警察局楠梓分局翠屏派出所道路交通事故當事
    人酒精測試報告、財團法人工業技術研究院呼氣酒精測試器
    檢定合格證書各1份、高雄市政府警察局舉發違反道路交通管
    理事件通知單3份（見偵一卷第15頁至第19頁，即事實欄一部
    分）；高雄市政府警察局仁武分局酒後駕車駕駛人酒精測定
    紀錄表、財團法人台灣商品檢測驗證中心呼氣酒精測試器檢
    定合格證書、職務報告各1份、高雄市政府警察局舉發違反
    道路交通管理事件通知單4份在卷可參（見警卷第11頁至第1
    5頁、第37頁，即事實欄二部分），另有證號查詢汽車駕駛
    人資料1份在卷可查（見本院卷一第65頁），足認被告任意
    性之自白與事實相符，堪以採信。綜上，本案事證已臻明確
    ，被告犯行堪以認定，應依法論科。
二、論罪科刑：
  ㈠核被告就事實欄一、二所為均係犯刑法第185條之3第1項第1
    款之不能安全駕駛動力交通工具罪。被告所犯上開2罪間，
    犯意各別、時間不同，應予分論併罰。
  ㈡累犯：
  ⒈本案公訴檢察官已依最高法院110年度台上字第5660號裁定意
    旨，主張起訴書已記載構成累犯之事實及具體指明證明方法
    ，並經被告、辯護人表示無誤（見本院卷一第78頁），本院
    自應依法審酌是否依累犯加重，先行說明。
  ⒉經查，被告前因公共危險案件經臺灣屏東地方法院以108年度
    交簡字第690號判處有期徒刑4月確定，又因公共危險案件，
    經臺灣高雄地方法院以108年度交簡字第1539號判處有期徒
    刑6月確定，另因違反毒品危害防制條例案件，經臺灣高雄
    地方法院以108年度簡字第2490號判處有期徒刑3月確定，上
    開3罪經臺灣高雄地方法院以108年度聲字第3028號裁定定應
    執行有期徒刑10月確定，109年7月6日縮刑期滿執行完畢，有
    臺灣高等法院被告前案紀錄表、上開判決、裁定各1份在卷
    可考（見偵一卷第83頁至第92頁；本院卷第23頁至第26頁）
    ，其於有期徒刑執行完畢後，5年內故意再犯本件有期徒刑
    以上之罪，均為累犯。而審酌被告屢犯不能安全駕駛動力交
    通工具罪，於入監執行完畢後，仍再犯不能安全駕駛動力交
    通工具罪，被告顯對刑罰反應力薄弱而有加重刑度之必要，
    核無司法院釋字第775號解釋所示罪刑不相當之情形，依刑
    法第47條第1項規定，加重其刑（最高法院109年度台非字第
    139號、108年度台上字第338、1563號判決意旨亦可參照）
    。
  ㈢量刑：
  ⒈爰審酌政府近年來已大力宣導酒後駕車之危險性及違法性，
    被告前已有酒駕記錄（累犯部分不重複評價），應明知酒精
    成分對人之意識能力有不良影響，酒後駕車對一般往來之公
    眾及駕駛人自身皆具有高度危險性，既漠視自己生命、身體
    之安危，亦罔顧公眾往來之安全，於服用酒類，吐氣所含酒
    精濃度達每公升達0.52、0.56毫克之狀態下，竟仍心存僥倖
    ，執意駕駛汽車於道路上，造成公眾行車往來莫大之危險，
    幸未造成實害；並衡被告駕照已經吊銷，有上開查詢汽車駕
    駛人資料1紙在卷可查，是無照駕車之情狀。
  ⒉而被告於109年7月6日出監，顯見即使入監服刑，仍不能改變
    被告酒後駕車之惡行，被告仍無視國家之禁令，對於不能安
    全駕駛應予嚴懲之社會共識毫不在乎，所為實值非難，應予
    以重判。
  ⒊但仍審酌被告自白認罪，態度尚稱良好，暨國中肄業之智識
    程度、業工、入監前與太太同住，一起扶養1個未成年子女
    等情（參被告於本院審理之陳述，見本院卷一第80頁），另
    考量就是事實欄二部分，被告仍知道不勝酒力時應停在路邊
    休息，以及均審酌被告自身文化之因素等情，就行為人情狀
    部分，予以適度酌減。
  ⒋是本院綜合考量其品行、犯罪之動機、目的、手段等一切情
    狀後，各量處如主文所示之刑，以資警惕。冀望被告能深知
    自省，改變飲酒習慣，避免重蹈覆轍，莫待不幸事件發生後
    始後悔莫及。
  ㈣定應執行刑：
  　經審酌受刑人對於刑罰反應力薄弱，受刑人不尊重他人之法
    益，對用路人造成莫大的危害，並衡2罪獨立性高，非難重
    複程度低，暨刑法預防需求及整體刑罰執行之考量等綜合因
    素後，本院認為有期徒刑部分不應過度酌減，以達成杜絕僥
    倖、減少犯罪之立法意旨，但仍考量刑法第51條是採取限制
    加重原則，法院宜注意刑罰邊際效應之情形，定其應執行之
    刑如主文所示。
本案經檢察官丙○○、張志杰提起公訴，檢察官甲○○到庭執行職務
。
中　　華　　民　　國　　111 　年　　11　　月　　23　　日
                  刑事第五庭    法　官  黃志皓
以上正本證明與原本無異。
如不服本判決應於收受判決後 20 日內向本院提出上訴書狀，並
應敘述具體理由。其未敘述上訴理由者，應於上訴期間屆滿後20
 日內向本院補提理由書 (均須按他造當事人之人數附繕本)「切
勿逕送上級法院」。
中　　華　　民　　國　　111 　年　　11　　月　　23　　日
                                書記官  謝怡貞
附錄本案論罪科刑法條全文：
中華民國刑法第185條之3
駕駛動力交通工具而有下列情形之一者，處3年以下有期徒刑，
得併科30萬元以下罰金：
一、吐氣所含酒精濃度達每公升零點二五毫克或血液中酒精濃度
    達百分之零點零五以上。
二、有前款以外之其他情事足認服用酒類或其他相類之物，致不
    能安全駕駛。
三、服用毒品、麻醉藥品或其他相類之物，致不能安全駕駛。
因而致人於死者，處3年以上10年以下有期徒刑，得併科2百萬元
以下罰金；致重傷者，處1年以上7年以下有期徒刑，得併科1百
萬元以下罰金。
曾犯本條或陸海空軍刑法第54條之罪，經有罪判決確定或經緩起
訴處分確定，於十年內再犯第1項之罪因而致人於死者，處無期
徒刑或5年以上有期徒刑，得併科3百萬元以下罰金；致重傷者，
處3年以上10年以下有期徒刑，得併科2百萬元以下罰金。